臺灣宜蘭地方法院民事裁定　　　　　　　 94年度聲字第218號
聲　請　人　宜蘭縣蘇澳地區農會
法定代理人　壬○○
法定代理人　戊○○
相　對　人　壬○○
　　　　　　甲○○○
　　　　　　丁○○
　　　　　　丙○○○
　　　　　　　　　　　號
　　　　　　乙○○
　　　　　　己○○
　　　　　　　　　　　樓
　　　　　　辛○○○
　　　　　　　　　　　樓
　　　　　　庚○○
上列當事人間返還擔保金事件，本院裁定如下：
    主  文
本院八十九年存字第二八七號提存事件聲請人所提存之擔保金臺
灣省合作金庫八十九年度次順位債券貳張，面額分別為新臺幣壹
佰萬元（票號：八九Ｓ一三０二００號）及新臺幣伍佰萬元（票
號：八九Ｓ一二０一一三號），准予發還。
    理  由
一、本件聲請意旨略以：聲請人與相對人間因侵權行為損害賠償
    事件，前遵鈞院83年度全字第148號民事裁定提存中央政府
    建設公債83年度甲類第3期債票6張，面額各為1,000,000元
    ，對相對人之財產為假扣押在案。嗣於88年聲請變換提存物
    ，經鈞院88年度聲字第248號准予變換提存物，而以89年度
    存字第287號提存臺灣省合作金庫89年度次順位債券2張，面
    額分別為5,000,000元（票號：89S120113）及1,000,000 元
    （票號：89S130200）在案。今該事件就相對人乙○○、己○○部分已獲勝訴判決（即鈞院93年度重訴字第5號），另
    相對人壬○○、甲○○○、丁○○、丙○○○、辛○○○及
    庚○○等6人，亦於訴訟終結後經聲請人定20日以上期間催
    告相對人即受擔保利益人行使權利而未行使，聲請人並已聲
    請撤銷假扣押裁定，經鈞院以94年度聲字第146號准許在案
    ，爰依民事訴訟法第104條第2項、第3項（應為民事訴訟法
    第104條第1項第2款、第3款之誤），聲請返還擔保物。
二、按返還擔保金，依民事訴訟法第106條準用第104條之規定，
    應符合：（１）應供擔保之原因消滅者；（２）供擔保人證
    明受擔保利益人同意返還者；（３）訴訟終結後供擔保人證
    明已定20日以上之期間催告受擔保利益人行使權利而未行使
    ，或法院依供擔保人之聲請，通知受擔保利益人於一定期間
    內行使權利並向法院為行使權利之證明而未證明者之要件，
    法院始得裁定返還擔保金。經查，聲請人依本院83年度全字
    第148號假扣押裁定為相對人壬○○、甲○○○、丁○○、
    丙○○○、乙○○、己○○、辛○○○及庚○○等8人提供
    擔保而為假扣押，有提存書及國庫收款書、83年度全字第14
    8號假扣押裁定及88年度聲字第248號裁定各1件可證。而聲
    請人與相對人壬○○、甲○○○、庚○○、辛○○○、丙○○○及丁○○之侵權行為損害賠償事件，業經本院以85年度
    重訴字第51號判決聲請人全部敗訴確定，有上開民事判決及
    判決確定證明書各1件可證。另聲請人與相對人乙○○及己○○等2人間之清償債務事件，亦經本院以93年度重訴字第5
    號判決聲請人全部勝訴確定，有上開民事判決及確定證明書
    各1件存卷可稽，可證聲請人與相對人乙○○與己○○間之
    訴訟已經終結。另聲請人就相對人丙○○○、辛○○○、庚○○並未聲請假扣押，此有本院民事執行處94年9月27日民
    執全陸字第109號證明書1紙存卷可稽。又聲請人對相對人壬○○、甲○○○、丁○○等所為之假扣押裁定，業經上開債
    務人聲請撤銷假扣押裁定及假扣押執行，致該程序就上開債
    務人部分業已終結，嗣聲請人已定20日以上期間催告受擔保
    利益人即相對人壬○○、甲○○○及丁○○行使權利而未行
    使，亦有94年度聲字第146 號撤銷假扣押裁定及確定證明書
    影本各1件，與存證信函影本6件可證，並經本院依職權調閱
    83年度全字第148號、88年度聲字第248號及94年度聲字第14
    6號卷宗核閱屬實。此外，本院亦無受理相對人對聲請人主
    張或行使權利之案件繫屬，依前述說明，聲請人聲請返還擔
    保金，自無不合，應予准許。
中　　華　　民　　國　　94　　年　　9 　　月　　30　　日
                  臺灣宜蘭地方法院民事庭
                      法　官  郭顏毓
正本與原本無異。
如不服本裁定應於送達後10日內向本院提出抗告狀(須附繕本)。
中　　華　　民　　國　　94　　年　　10　　月　 　4　　日
                      書記官  陳憲文
